臺灣臺中地方法院民事裁定              100年度聲字第228號
聲  請  人  李園會
聲  請  人  陳若慧
聲  請  人  李天澤
相  對  人  洪金山
上列當事人間聲請停止執行事件，本院裁定如下：
    主    文
聲請人供擔保新臺幣貳佰壹拾陸萬陸仟陸佰陸拾柒元後，本院10
0年度司執字第72907號清償債務執行事件之強制執行程序，於本
院100年度重訴字第322號債務人異議之訴事件判決確定、和解或
撤回起訴前應暫予停止。
    理      由
一、按有回復原狀之聲請，或提起再審或異議之訴，或對於和解
    為繼續審判之請求，或提起宣告調解無效之訴、撤銷調解之
    訴，或對於許可強制執行之裁定提起抗告時，法院因必要情
    形或依聲請定相當並確實之擔保，得為停止強制執行之裁定
    。強制執行法第18條第2項定有明文。又法院依強制執行法
    第18條第2項定擔保金額而准許停止強制執行之裁定者，該
    項擔保係備供債權人因停止執行所受損害之賠償，其數額應
    依標的物停止執行後，債權人未能即時受償或利用該標的物
    所受之損害額，或其因另供擔保強制執行所受之損害額定之
    ，非以標的物之價值或其債權額為依據（最高法院91年度台
    抗字第429號、87年度台抗字第580號、87年度台抗字第529
    號、86年度台抗字第442號裁定意旨參照）。
二、本件聲請人以其所有不動產及對第三人之債權（詳見本院
    100年度司執字第72907號聲請強制執行狀所載），將遭相對
    人以鈞院99年度司促字第39694號核發之確定支付命令為執
    行名義，執行查封程序；惟聲請人以債務抵銷為由，已依法
    提起債務人異議之訴並由本院以100年度重訴字第322號受理
    中，系爭執行事件若不停止執行，聲請人將受難以回復之損
    害，聲請人願供擔保，請准宣告停止執行等語。
三、經查，聲請人已對相對人提起債務人異議之訴，業經調閱本
    院100年度重訴字第322號卷宗查核屬實，則聲請人以其已提
    起債務人異議之訴為由，依強制執行法第18條第2項規定，
    聲請願供擔保聲請停止執行，即屬有據；本件相對人請求強
    制執行之執行名義為本院所核發之上開支付命令，債權金額
    為1000萬元，業經本院依職權調取該強制執行案卷查明無誤
    ，則相對人因停止執行所受之損失，即為相對人於遲延收取
    期間內，依債權數額所計算法定利息之損失。查本案訴訟至
    二審終結確定之期間可推定為4年4個月（參照各級法院辦案
    期限實施要點第2條規定：民事通常程序第一審審判案件期
    限1年4個月、民事第二審審判案件期限2年、民事第三審審
    判案件期限1年），依此計算，則相對人因停止強制執行未
    能即時受償之可能損失金額216萬6667元（10000000ｘ5%x(4
    +4/12)=0000000，元以下四捨五入)。是本院認為聲請人應
    提供之擔保金額216萬6667元為適宜，爰裁定如主文所示。
三、爰依強制執行法第18條第2項，裁定如主文。
中    華    民    國   100    年    8     月    23    日
                  民事第四庭    法  官  夏一
上正本係照原本作成如
不服本裁定應於送達後10日內向本院提出抗告狀，並繳納抗告費
新臺幣1,000元。
中    華    民    國   100    年    8     月    23    日
                                書記官  林玉門